臺灣高等法院臺中分院刑事裁定　　　　　　　　　　　九十一年度聲再字第七一號
　　再審聲請人
　　即受判決人　甲○○
右列聲請人因詐欺案件，對於本院九十年度上易第五九一號，中華民國九十年三月二
十七日確定判決（臺灣臺中地方法院八十九年度易字第二○○一號、臺灣臺中地方法
院檢察署八十九年度偵字第九○八六號號），聲請再審，本院裁定如左：
    主  文
再審之聲請駁回。
    理  由
一、聲請再審意旨引用附件聲請再審狀之記載。
二、按刑事訴訟法第四百二十條第一項第六款所謂發現確實之新證據，固非以絕對不
    須經過調查程序為條件，但必須該項證據，事實審法院於判決前因未經發見，不
    及調查斟酌，至其後始行發見且須可認為確實足以動搖原確定判決而為受判決人
    有利之判決者而言，若判決前已經當事人提出或聲請調查之證據，經原法院捨棄
    不採或顯然不足以動搖原確定判決所憑證據者，即非該款所謂發見確實之新證據
    ，不得據為再審聲請之原因。此有最高法院二十八年抗字第八號判例意旨可資參
    照。又按不得上訴於第三審法院之案件，除刑事訴訟法第四百二十條規定外，其
    經第二審確定之有罪判決，如就足生影響於判決之重要證據漏未審酌者，亦得為
    受判決人之利益，聲請再審，固為刑事訴訟法第四百二十一條所明文規定，惟所
    謂就足生影響於判決之重要證據漏未審酌者，係指該證據於案情有重要關係且未
    經審酌者而言，如證據業經法院本其自由心證予以取捨及判斷，僅係對此持相異
    評價，即不能以此為由聲請再審。另按認定犯罪事實所憑之證據，並不以直接證
    據為限，即綜合各種間接證據，本於推理作用，為其認定犯罪事實之基礎，仍非
    法所不許，最高法院二十七年滬上字第六十四號亦著有判例意旨可稽。經查：
  (一)本件聲請人聲請意旨（二）、（三）所指其於八十九年一月二十九日當日上午係
    前往臺南縣勘查安養院預定地，自無可能於當日上午接受林明珠交付三萬元，林
    明珠之證言顯與事理有違，不得作為證據云云。然本院上開確定判決所引用第一
    審判決書之理由及證據，已斟酌被害人林明珠歷次供述，而認林明珠係於八十九
    年一月二十八日上午十一時許提領四萬元並將其中三萬元交付聲請人，並於理由
    中就檢察官起訴書誤載為同年月二十九日之情形已為說明，此有臺灣臺中地方法
    院八十九年度易字第二○○一號刑事判決可稽，聲請人仍就原存在之證據為事實
    及法律上之爭辯，核與上開規定所謂足以生影響判決之重要證據漏未審酌之情形
    ，尚有未合。
  (二)又本件聲請人聲請意旨（四）、（五）、（六）、（九）、（十）以林明珠所提
    出之電話錄音及譯文係林明珠自行編纂之留言，藉以構陷聲請人，不足採憑，並
    認原確定判決除該有瑕疵之錄音證據外，未有具體證據證明聲請人有對林明珠自
    稱「最高法院退休之法官」及有對林明珠稱其與許美雪間之誣告官司絕對會輸，
    因告訴人許美雪二姐妹已使出美人計等情，原確定判決僅依林明珠捏造之詞遽為
    聲請人有為前開言詞之認定，有認定事實、適用法律不當之違誤。然查原確定判
    決所引第一審判決理由及證據，所依憑林明珠所提出其與聲請人間之電話錄音及
    其譯文，業經臺灣臺中地方法院於審理時當庭勘驗，且為聲請人所不否認錄音帶
    所示聲音為其所有，是原確定判決所引用之第一審判決書於其判決理由認定：「
    觀諸被告於電話錄音中明確承認施茂林檢察長為其乾兒子，並與施茂林檢察長於
    蓮園餐敘慶賀施茂林檢察長經評鑑第一名，與涂達人主任檢察官是好朋友，有關
    向施茂林檢察長請教官司的事，不要在電話中與林明珠講，臺北那事主文早就下
    來了等語，足見林明珠指述情節非虛，堪予採信」等語。聲請人所主張發現之前
    開證據，既均已附存在第一審卷內，顯非判決後發現之新證據，該等證據既為聲
    請人於判決前所明知，且屬已經提出或調查之證據，並經法院本其自由心證予以
    取捨及判斷，聲請人亦未能證明該錄音帶及譯文內容有何不實之處，僅對此持相
    異評價，自無所謂足以生影響判決之重要證據漏未審酌之情形，即不能以此主張
    有聲請再審之理由。且原確定判決復本於聲請人之上開電話錄音及其譯文內容所
    證，認定聲請人確有向林明珠為前開表示，並綜合各種間接證據，本於推理作用
    ，據以認定聲請人有利用林明珠官司纏身之際，藉詞可代為關說以詐騙林明珠財
    物等犯罪事實之基礎，仍非法所不許。況聲請人是否曾自稱為最高法院退休之法
    官，經核與本案之聲請人佯稱將利用與施茂林檢察長之關係，幫林明珠活動等語
    以詐欺林明珠使交付三萬元之待證事實無關，對全案情節尤無影響，縱未予調查
    ，亦與重要證據漏未審酌之情形不符。綜上所述，聲請人仍就原存在之證據為事
    實及法律上之爭辯，核與上開規定所謂足以生影響判決之重要證據漏未審酌之情
    形，亦有未合。
  (三)另聲請意旨（七）認姚素月足證李黃盆同意與聲請人合作興建安養院並將土地
    登記簿謄本交付聲請人代為處理，為足以影響判決之重要證據，惟原審卻漏未傳
    喚訊問，顯有違誤。然查本件原確定判決所引用第一審判決書之理由及證據，依
    憑臺南縣白河鎮○○○段三頂地號之土地所有權人李黃盆證詞，據以認定李黃
    盆並未與聲請人簽約提供土地開發新臺灣銀髮族安養休閒山莊，業已於理由中
    說明綦詳，且依本院原確定判決於判決理由二中亦認定：「‧‧‧‧且本件事證
    明確，被告聲請傳訊證人姚素月核無必要‧‧‧‧」等語，是該證人姚素月，既
    為聲請人於判決前所明知，且屬已經提出或調查之證據，並經法院本其自由心證
    予以取捨，本件聲請人仍執陳詞，僅就原存在之證據為事實及法律上之爭辯，並
    無何發現確實新證據之情形，亦無足生影響判決之重要證據漏未審酌之情形，且
    就姚素月縱經傳喚到庭，亦無從動搖原確定判決據以認定聲請人有罪之認定，顯
    亦不足生影響於原判決。
  (四)再查聲請意旨（八）指陳關於聲請人有無籌設「新臺灣投資開發有限公司」及開
    發「新臺灣銀髮族安養休閒山莊」乙節。經核本院原確定判決所引用之第一審判
    決書之理由二均已詳述認定聲請人並無資金以代墊款項及無開發等情事，暨其所
    憑之證據及認定之理由，此亦有臺灣臺中地方法院八十九年度易字第二○○一號
    刑事判決可稽，聲請人仍就原存在之證據為事實及法律上之爭辯，核與上開規定
    所謂足以生影響判決之重要證據漏未審酌之情形，亦有未合。
  (五)綜上所述，本件聲請人聲請意旨所指之上開各節，原確定判決於理由欄內一、二
    點內均已詳述其所憑之證據及其認定之理由，聲請人仍就原存在之證據為事實及
    法律上之爭辯，核與上開規定所謂足以生影響判決之重要證據漏未審酌之情形，
    尚有未合，其聲請再審為無理由，應予駁回。
三、另按聲請再審，應以再審書狀敘述理由，附具原判決之繕本及證據，提出於管轄
    法院為之，刑事訴訟法第四百二十九條復定有明文。查本件再審聲請人對於原確
    定判決聲請再審，雖提出原確定判決之影本，然除此外，並未附具證據，揆之上
    開法條規定，其聲請程序亦有未合。
據上論斷，應依刑事訴訟法第第四百三十三條、第四百三十四條第一項裁定如主文。
中      華      民      國      九十一   年       三      月    二十九  日
                                  臺灣高等法院臺中分院刑事第四庭
                                        審判長法  官  陳  朱  貴
                                              法  官  劉  登  俊
                                              法  官  江  德  千
右正本證明與原本無異。
不得抗告。
                                              書記官  吳  麗  琴
中      華      民      國      九十一   年       四      月     一     日
                                                                        Ｉ
